臺灣臺北地方法院民事判決
111年度簡上字第138號
上  訴  人  劉芳妤  
被  上訴人  林玫君  
            劉穎怡  
            鄭小康  
            侯東昇  
上列當事人間請求損害賠償事件，上訴人對於中華民國110年12
月3日本院臺北簡易庭110年度北簡字第19113號第一審判決提起
上訴，本院不經言詞辯論，判決如下：
    主  文
上訴駁回。
第二審訴訟費用由上訴人負擔。
    事實及理由
一、按原告之訴，依其所訴之事實，在法律上顯無理由者，法院
    得不經言詞辯論，逕以判決駁回之，民事訴訟法第249條第2
    項定有明文。所謂原告之訴，依其所訴之事實，在法律上顯
    無理由者，係指依原告於訴狀內記載之事實觀之，不經調查
    ，即可認其訴在法律上顯然不能獲得勝訴之判決者而言。此
    項規定依同法第463條於第二審程序準用之。是對於當事人
    之上訴，不經言詞辯論逕以判決駁回之者，則指當事人聲明
    上訴之事項，在法律上顯無理由之情形（最高法院96年台上
    字第2510號判決意旨參照）。
二、本件上訴人起訴主張：詳如附件所示；並上訴聲明：原判決
    廢棄，發回原審法院。
三、本件依民事訴訟法第463條準用同法第249條第2項規定，不
    經言詞辯論而為判決，被上訴人並未提出書狀作何聲明或陳
    述。
四、經查：
　㈠按公務員因故意違背對於第三人應執行之職務，致第三人受
    損害者，負賠償責任，民法第186條第1項前段固定有明文。
    惟國家賠償法對於有審判或追訴職務之公務員，於國家賠償
    法第13條另有特別規定，即對於上開公務員主張損害賠償責
    任，須以其因執行職務侵害人民自由或權利，就其參與審判
    或追訴案件犯職務上之罪，經判決有罪確定為要件。而國家
    賠償法為公務員侵權行為責任之特別規定，其立法意旨即基
    於維護審判獨立及追訴職務公務員不受外界干擾，故民法第
    186條第1項前段故意侵權行為損害賠償之規定，就職司審判
    或追訴之公務員，亦必須以就其參與審判或追訴案件犯職務
    上之罪，經判決有罪確定為要件（有最高法院103年度台上
    字第1796號民事裁判、107年度台上字第1129號民事裁判要
    可資參照）。
　㈡依上訴人主張之事實可知被上訴人林玫君法官、劉穎怡法官
    、鄭小康法官、侯東昇法官均為職司審判之公務員，則依上
    開說明，須以因其等執行職務侵害人民自由或權利，且就其
    等參與審判之案件犯職務上之罪，經判決有罪確定，始負損
    害賠償責任。然上訴人並未提出被上訴人有因上開行為而犯
    職務上之罪經判決有罪確定之證明，則上訴人逕侵權行為損
    害賠償法律關係依請求被上訴人負損害賠償責任，顯無理由
    ，不應准許。
五、綜上所述，上訴人依侵權行為損害賠償法律關係，請求被上
    訴人應給付上訴人上訴人101,000元，及自起訴狀繕本送達
    翌日起至清償日止，按年息5%計算之利息，於法律上顯無理
    由，應予駁回。從而，原審依民事訴訟法第249條第2項之規
    定，不經言詞辯論，逕為上訴人敗訴之判決，並無不合。上
    訴論旨指摘原判決不當，求予廢棄發回原審，為顯無理由，
    爰不經言詞辯論，逕以判決駁回其上訴。
六、據上論結，本件上訴顯無理由，依民事訴訟法第436條之1第
    1項、第3項、第449條第1項、第78條、第249條第2項第2款
    ，判決如主文。
中　　華　　民　　國　　111 　年　　3 　　月　　15　　日
              民事第四庭   審判長法  官  蔡政哲
　　　　　　　　　　　　　　                                                             法  官  陳正昇

                                 法  官  李家慧
以上正本係照原本作成。
本判決不得上訴。
中　　華　　民　　國　　111 　年　　3 　　月　　15　　日
                                 書記官  王怡茹
附件：